

### INGÉNIEUR FULL STACK



gazzahiwala@gmail.com

Benarous ,Tunisia

Ingénieur full stack dynamique et motivé, passionné par le développement de solutions innovantes. En tant que récent diplômé, j'ai une solide base en développement logiciel et une expérience pratique dans la création d'applications robustes et évolutives. J'apprécie le travail en équipe pour relever les défis techniques. Je maîtrise bien les outils de développement et je suis constamment en quête d'apprentissage

#### **EXPERIENCES** -

## STAGIAIRE INGÉNIEUR FULL STACK

BeeCoders Ariana , Tunisia | 01/2023 - 07/2023

- Développement d'une plateforme d'apprentissage en ligne dédiée au soutien des jeunes talents, offrant des programmes de formation personnalisés et des opportunités d'emploi pour les formateurs.
- Travaux sur le back-end et le front-end, avec une adaptation de la méthodologie agile Scrum
- Conception d'interfaces attractives pour les admins et les clients, améliorant l'expérience utilisateur et l'efficacité de la plateforme.
- Implémentation de l'authentification OAuth2 avec Spring Security assurant la sécurité des données.
- Intégration de l'API JitsiMeet pour permettre aux formateurs d'initier des réunions en ligne et aux étudiants de s'y joindre.
- Intégration d'une messagerie en temps réel via socket.io pour une communication instantanée.
- Développement d'une fonctionnalité d'envoi d'emails en utilisant le protocole SMTP, permettant l'envoi de messages simples via un serveur SMTP configuré.
- Gestion du code source avec Git, facilitant le suivi des versions, la collaboration entre les membres de l'équipe et la gestion des branches.
- Utilisation de Docker pour l'intégration DevOps, facilitant le déploiement, la gestion et la scalabilité de l'application.

Technologies: Spring Boot, Angular, SQL, Agile, Git, Jenkins, Graphana, Docker

### STAGIAIRE INGÉNIEUR FULL STACK

**BeeCoders Ariana , Tunisia** | 07/2022 - 09/2022

Développement d'une application web d'apprentissage offrant aux enseignants des outils de création et de planification de cours répondant à leurs besoins.

Technologies: Spring Boot, Angular, SQL, Agile, Git

#### **DÉVELOPPEUR WEB**

La Société tunisienne de l'électricité et du gaz Benarous  $\mid 07/2021$  - 09/2021

Création d'une application web de gestion des Actions d'informations

## **PROJETS**

#### **APPLICATION FULL STACK - TRAVENCY**

École Supérieure Privée d'Ingénierie et de Technologies - ESPRIT | 09/2022 - 12/2022 Conception d'une application visant à faciliter la recherche de partenaires de voyage professionnels, intégrant des modèles de profilage et de classification basés sur les niveaux de satisfaction des employés

Technologies: REST API, SpringBoot, Python, Angular, Git

#### **PROJET DEVOPS**

École Supérieure Privée d'Ingénierie et de Technologies - ESPRIT | 02/2022 - 05/2022 Mise en place d'un pipeline d'intégration et de déploiement continus pour une application web, comprenant l'enregistrement et les tests unitaires

Technologies: Docker, Jenkins, Git, Sonar, Nexus, Grafana.

### PROJET D'INTEGRATION: MERN FULLSTACK

École Supérieure Privée d'Ingénierie et de Technologies - ESPRIT | 10/2021 - 12/2021 Développement de frontend et backend d'une application web qui aide les utilisateurs à vendre et à acheter des objets d'occasion et de s'inscrire dans des services.

Technologies utilisées: React, Node. js, Express. js, Mongo DB

#### PROJET D'INTEGRATION: APPLICATION WEB

École Supérieure Privée d'Ingénierie et de Technologies - ESPRIT | 03/2021 - 05/2021 Création d'un site web dynamique de location des voitures Technologies utilisées: Html ,Css , JavaScript , PHP5 , MySQL.

## COMPÉTENCES -

HTML • CSS • Bootstrap • JavaScript • TypeScript • Java • Spring boot • Angular React • ExpressJS • NodeJs• Rest API• MongoDB • MySQL• Oracle • Jenkins • Grafana Promethus • SonarQube • Docker

#### **EDUCATION** -

## DIPLÔME D'INGÉNIEUR EN INFORMATIQUE

École Supérieure Privée d'Ingénierie et de Technologies - ESPRIT 2018 | 2023

# BACCALAURÉAT TECHNIQUE Lycée Technique Fouchana | 2018

## CERTIFICATS -

- Coursera: Successful Negotiation: Essential Strategies and Skills.
- Yolio Career: FULL STACK DEVELOPER

#### LANGUES -

Francais : Certifié B2
Anglais : Certifié B2
Arabe : Native